【裁判字號】    98,交聲,891
【裁判日期】    980911
【裁判案由】    違反道路交通管理處罰條例聲明異議
【裁判全文】
臺灣士林地方法院交通事件裁定         98年度交聲字第891號
原處分機關  臺北市交通事件裁決所
異  議  人
即受處分人  甲○○
上列異議人即受處分人因違反道路交通管理處罰條例案件，對於
臺北市交通事件裁決所於民國98年7 月20日所為之處分（原處分
案號：北市裁罰字第22-AI0000000號）聲明異議，本院裁定如下
：
    主  文
異議駁回。
    理  由
一、異議意旨略以：異議人即受處分人甲○○所有車號BR-3882
    號自小客車（下稱系爭車輛），於民國98年5 月13日23時18
    分停放在臺北市○○路240 巷內，遭民眾檢舉、員警逕行舉
    發在劃有紅線路段停車，惟民眾採證照片並未顯示舉發時間
    、汽車駕駛人已離開駕駛座位及系爭車輛車輪皆在紅線之內
    等違規，採證照片顯有瑕疵，爰聲明異議，請求撤銷原處分
    云云。
二、原處分意旨略以：異議人所有系爭車輛於98年5 月13日23時
    18分許，在臺北市○○路240 巷內，經警逕行舉發「在禁止
    臨時停車之處所停車」之違規，依道路交通管理處罰條例第
    56條第1 項第1 款規定，處罰鍰新臺幣（下同）900 元。
三、按汽車駕駛人在設有禁止臨時停車處所停車，處600 元以上
    1200元以下罰鍰，道路交通管理處罰條例第56條第1 項第1
    款定有明文。又按禁止臨時停車線為紅色實線，用以指示禁
    止臨時停車路段，其禁止時間為全日24小時，道路交通標誌
    標線號誌設置規則第169 條第1 項、第2 項定有明文；設有
    禁止臨時停車標誌、標線處所不得臨時停車，而禁止臨時停
    車處所不得停車，道路交通安全規則第111 條第1 項第3 款
    及第112 條第1 項第1 款亦定有明文。
四、經查：
(一)本件原處分機關以異議人於前開時、地，將系爭車輛停放於
    劃有紅線而禁止臨時停車之臺北市○○路240 巷內，經民眾
    檢具照片向臺北市長信箱檢舉，經臺北市政府警察局信義分
    局查證屬實，該分局即因異議人有「在劃有紅線路段停車」
    之違規行為，以舉發通知單逕行舉發，嗣異議人不服，向原
    處分機關提出陳述，經原處分機關函轉原舉發機關查處無誤
    後，原處分機關裁處異議人罰鍰900 元等情，有裁決書、臺
    北市政府警察局信義分局98年6 月26日北市警信分交字第
    0983 1463000號函及檢舉照片2 張附卷可按，且為異議人所
    不爭執，堪予認定。
(二)異議人雖以上開情詞聲明異議。惟查：依上開檢舉照片所示
    ，異議人確係於前開時間，在禁行臨時停車之紅線路段停車
    ，並非黃線路段，違規情節明確；另按對於違反本條例之行
    為者，民眾得敘明違規事實或檢具違規證據資料，向公路主
    管或警察機關檢舉，經查證屬實者，應即舉發，道路交通管
    理處罰條例第7 條之1 另定有明文，而此項民眾舉發所附違
    規證據係以科學儀器取得，足資認定違規事實者，得逕行舉
    發，復為違反道路交通管理事件統一裁罰基準及處理細則第
    22條第2 項所明定。據此，足見一般民眾本即得舉發交通違
    規之行為，且檢附之證據如係以科學儀器取得，即可作為認
    定違規事實之證據。從而，本件異議人上開違規行為係由民
    眾檢舉，即無任何違誤之處，且民眾所檢附之照片顯係以科
    學儀器取得，更可作為認定異議人違規之證據，是異議人所
    辯上情，不足為採。
五、綜上，異議人確有上揭在禁止臨時停車處所停車之違規事實
    ，則原處分機關依據道路交通管理處罰條例第56條第1 項第
    1 款及違反道路交通管理事件統一裁罰基準及處理細則規定
    ，裁處罰鍰900 元，即無任何違法或不當，應予維持。是本
    件異議為無理由，應予駁回。
六、據上論斷，依道路交通案件處理辦法第19條，裁定如主文。
中    華    民    國    98    年    9     月    11    日
                  交通法庭法  官  吳維雅
以上正本證明與原本無異。
如不服本裁定，應於送達後5 日內，向本院提出抗告狀。
                          書記官  劉育君
中    華    民    國    98    年    9     月    11    日


司法院資訊處製作；財團法人民間司法改革基金會備份。
